---
title: "Séance 1: Relation"
output:
    html_document:
      toc: true
      toc_float: true
      number_sections: false
      theme: journal
      highlight: textmate
---

```{r setup, include=FALSE}
knitr::opts_chunk$set(echo = FALSE, message=FALSE, warning = FALSE)
```

```{r eval=FALSE, echo=FALSE}
rmarkdown::render_site()
install.packages("knitr")
install.packages("rmarkdown")
install.packages("threejs")
```

- [Comparaison](1_comparaison.html)
- [Relation](1_relation.html)
- [Composition](1_composition.html)
- [Histogramme](1_histogramme.html)

# Bubble chart

Les bubble charts sont très courant utilisés. Les différents paramètres permettent de représenter plusieurs variables: 

- les axes x et y
- la taille des symboles
- le type des symboles
- la couleur des symboles
- le degré de transparence des symboles
- etc.

```{r}
library(ggplot2)
qplot(Sepal.Length,Petal.Length, data=iris,color=Species,size=Petal.Width)
```

```{r}
ggplot(iris, aes(Sepal.Length, Petal.Length, fill = Petal.Width)) + geom_tile()
```

Utilisation des facettes de ggplot2

```{r}
last_plot() + facet_wrap(~ Species)
```


# Graphiques 3D

Les graphiques 3D permettent de rajouter un axe en plus, pour visualiser les données dans l'espace.

Les packages `threejs`, `plotly` permettent de réaliser des graphiques interactifs en 3D.

```{r}
library(threejs)
scatterplot3js(iris$Petal.Width, iris$Sepal.Length, iris$Sepal.Width,color=c("black","steelblue","red")[unclass(iris$Species)])
```

