---
title: "Calendrier"
output:
    html_document:
      number_sections: false
      theme: journal
      highlight: textmate
---

```{r setup, include=FALSE}
knitr::opts_chunk$set(echo = TRUE)
```

```{r eval=FALSE, echo=FALSE}
rmarkdown::render_site()
install.packages("knitr")
install.packages("rmarkdown")
```





- 19 septembre 17h30-20h30: [Bases de la Data Visualisation](seance1.html)
- 21 septembre 17h30-20h30: Exemples techniques et non techniques
- **2 octobre à 23h: deadline pour l'envoi des dossiers zippés des deux précédentes sessions** [Soumission du lien téléchargeable](soumission.html)
- 28 septembre 17h30-20h30: visualisation des données géographiques
- **9 octobre à 23h: deadline pour l'envoi du dossier zippé de la précédente session** [Soumission du lien téléchargeable](soumission.html)
- 5 octobre 17h30-20h30: visualisation des algorithmes de machine learning
- **16 octobre à 23h: deadline pour l'envoi du dossier zippé de la précédente session** [Soumission du lien téléchargeable](soumission.html)
- **30 otcobre à 23h: deadline pour l'envoi du dossier zippé du projet** [Soumission du lien téléchargeable](soumission.html)

