---
title: "Présention du cours"
output:
    html_document:
      toc: true
      toc_float: true
      number_sections: false
      theme: journal
      highlight: textmate
---

```{r setup, include=FALSE}
knitr::opts_chunk$set(echo = TRUE)
```

```{r eval=FALSE, echo=FALSE}
rmarkdown::render_site()
install.packages("knitr")
install.packages("rmarkdown")
```


## Objectifs

- Maîtriser les outils de visualisation, illustrés avec R (avec ses nombreux packages, ggplot, plotly, dygraphs, treemaps, leaflet etc).
- Visualiser pour mieux comprendre certaines notions de base en actuariat.
- Apprendre à communiquer les données de façon pertinente et visuelle (visualisation des données géographiques, interactivité des graphiques, production de dashbord, etc)
- Développer le sens de la créativité 
- Créer un compte github et publier les projets réalisés

## Questionnaire info étudiants

<iframe src="https://docs.google.com/forms/d/e/1FAIpQLSdEEpwYkXx2PrRleptKZkXn93B8ijOVMkDEPZaqPorUD82Xpw/viewform?embedded=true" width="760" height="1000" frameborder="0" marginheight="0" marginwidth="0">Chargement en cours...</iframe>

## Pré-requis

Il est préférabe d'avoir les quelques pré-requis suivants, néanmions des rappels pourront être faits au début de chaque session.

- Connaissances de R et RStudio
- Connaissance du langage markdown
- Connaissances de base html
- Bases de données structurées (table, json, xml, etc.)
- Notions de base sur le text-mining

## Outils

Outil de programmation principal : Rstudio
Packages R : 

- Manipulation des données: data.table, dplyr, tidyr, stringr, lubridate
- Grahiques : plotly, ggplot2, ggvis, googleVis
- Cartographie : Leaflet, sp, maptools, maps, ggmap
- Séries temporelles : zoo, xts, quantmod, dygraphs
- Widget html: htmlwidgets
- Application web : Shiny
- Webscrapping : XML, rselenium, httr

De nombreux packages sont à découvrir par vous-mêmes.


## Évaluation

La note finale sera calculée comme la moyenne des deux notes suivantes: 

- note du cours avec les exercices réalisés (moyenne des 4 séances)
- note du projet

Chaque dossier doit comporter: 

- les fichiers rmd qui servent à générer les fichiers html
- les fichiers html générés
- si plusieurs fichiers html existent (certains graphiques peuvent avoir une taille importante), un fichier index.html doit les regrouper avec des liens.


Suggestion de projets :

- Visualisation des prix immobilier (différences géographiques, prix au mètre carré, différences entre annonces des particuliers et des professionnels, etc.)
- Visualisation des prix des véhicules (nuages de points pour les prix des annonces et les cotes, différentes entre les deux, différences entre les annonces des particuliers et des professionels, décotes, estimation des prix de location, etc.)
- Étude de l'implantation d'un réseau d'agents généraux 
- Visualisation de la base accidents en utilisant [flexdashboard](http://rmarkdown.rstudio.com/flexdashboard/)
- Text mining des avis clients, visualisation des sentiments
- Visualisation d'un algorithme de machine learning
- Assurance météo et étude de la météo d'une ville donnée 
- Création de zoniers météo (étude de la dépendance géographique)
- Caratériser un point géographique en fonction des données insee (densité autour)
- Reproduire les animations du type gapminder pour d'autres séries de données

Vous pouvez également créer des visualisations avec les bases de données ou les modèles que vous traiter dans d'autres matières. Deux approches peuvent être utilisées pour trouver des idées: 

- examiner les bases de données, et lorsque vous voulez expliquer certaines relations entre variables, vous penserez à les illustrer avec des graphiques pour les représenter de façon esthétique, interactive, dynamique, etc. (par exemple, lorsque vous réalisez un QQplot, il est intéressant de pouvoir lire les valeurs en cliquant sur les points)
- parcourir des exemples de graphiques, pour comprendre les particularités de certains graphiques (voir les exemples de la bibliothèque D3js.)

Proposez des projets, soyez créatif et entrepreneur.


## Conseils

Pour chaque séance, il est conseillé de suivre ces quelques consignes générales : 

- Lire la présentation et les questions de la séance en entier, et garder en tête les objectifs.
- Commencer à créer un fichier rmd et rappeler les objectifs avec vos propres mots. Ce fichier sera le fichier de travail principal où vous introduirez les questions, les réponses en code, et les interprétations des résultats.
- Il est tout à fait possible de rajouter des commentaires supplémentaires pour illustrer les objectifs.
- Le rapport rédigé avec le fichier rmd peut suivre un plan personnalisé.
- Le rapport final pourra être généré en html et un délégué pourra les regrouper et les publier sur ce site sous l'onglet "projets d'étudiants".


## Calendrier

- 19 septembre 17h30-20h30: [Bases de la Data Visualisation](seance1.html)
- 21 septembre 17h30-20h30: Exemples techniques et non techniques
- **25 septembre à 23h: deadline pour l'envoi des dossiers zippés des deux précédentes sessions**
- 28 septembre 17h30-20h30: visualisation des données géographiques
- **2 octobre à 23h: deadline pour l'envoi du dossier zippé de la précédente session**
- 5 octobre 17h30-20h30: visualisation des algorithmes de machine learning
- **9 octobre à 23h: deadline pour l'envoi du dossier zippé de la précédente session**
- **30 otcobre à 23h: deadline pour l'envoi du dossier zippé du projet**


## Documentation

Bases de R et rmarkdown

- [Cours rapide sur R](cours_rapide_R.html)
- [Rmarkdown](http://rmarkdown.rstudio.com/index.html)

**Théories sur la data visualisation**

- [Grammar of graphics](http://vita.had.co.nz/papers/layered-grammar.pdf)
- [Thinking about Graphs](http://www.r-chart.com/2010/07/thinking-about-graphs.html)

**Tutoriels et cheat sheets**

- [Cheat sheet de ggplot](https://www.rstudio.com/wp-content/uploads/2015/04/ggplot2-cheatsheet.pdf)
- [The data visualisation catalogue](http://www.datavizcatalogue.com/index.html)
- [Cookbook for R: graphs](http://www.cookbook-r.com/Graphs/)
- [Exemples et tutoriels ggplot2](http://www.sthda.com/french/wiki/ggplot2)
- [A Practical Guide to be Highly Effective - R software and data visualization](http://www.sthda.com/english/wiki/be-awesome-in-ggplot2-a-practical-guide-to-be-highly-effective-r-software-and-data-visualization)

**Exemples de visualisation**

- [Beautiful plotting in R: A ggplot2 cheatsheet](http://zevross.com/blog/2014/08/04/beautiful-plotting-in-r-a-ggplot2-cheatsheet-3/)
- [A Compendium of Clean Graphs in R](http://shinyapps.org/apps/RGraphCompendium/index.php)
- [Visualising Data with GGPlot2](http://handsondatascience.com/GGPlot2O.pdf)

**Data visualisation et machine learning**

- [Gradient Boosting explained](http://arogozhnikov.github.io/2016/06/24/gradient_boosting_explained.html)
- [A Visual Introduction to Machine Learning](http://www.r2d3.us/visual-intro-to-machine-learning-part-1/)
- [Machine learning classifer comparison](https://plot.ly/~jackp/16209/machine-learning-classifier-comparison.embed)

**D'autres exemples cool**

- [Gapminder, le site de Hans Rosling](https://www.gapminder.org/)
- [setosa](http://setosa.io/)
- [Visualisation des données du métro de Boston](http://mbtaviz.github.io/)
- [IPO de Facebook](http://www.nytimes.com/interactive/2012/05/17/business/dealbook/how-the-facebook-offering-compares.html?_r=0)


```{r, eval=FALSE, echo=FALSE}

# 1. Bases datavis

Manipulation des outils de base avec R

- Rappels de la programmation sous R
- Interface du logiciel RStudio
- Création et manipulation des fichiers rmarkdown

Quelques notions de base pour la visualisation : 

- Graphiques 2D et 3D
- Cartographie
- Treemap
- Visualisation des series temporelles

Pour enrichir la base de données, il est parfois utile de récupérer des données publiques sur internet.

- structure des pages web
- techniques de base du web scraping


# 2. Modèles statistiques

Les notions classiques statistiques et actuarielles sont illustrées avec des packages R interactif et dynamique :

- Copules, distribution, fonction de répartition, QQplot, Hill plot
- Simulation des nombres selon une loi donnée 
- Modèles de taux
- Analyse de la sinistralité
- Chain Ladder et l'intervalle de confiance des ultimes


# 3. Etude géograhique

L'étude des données géographiques est importante en assurance.

- Données météorologiques
- Données géographiques sur les risques de catastrophes naturelles
- Carte avec les variables météorologiques

Visualisation des accidents selon la situation géographique


# 4. Visualisation des algorithmes

Avec la visualisation, l'explication de certains algorithmes devient plus intuitive. C'est l'occasion d'apprendre certains algorithmes en visulisation le principe et les résultats de prédiction.


Exemples : 

https://blog.bigml.com/2013/04/19/a-new-way-to-visualize-decision-trees/
http://www.r2d3.us/visual-intro-to-machine-learning-part-1/


# 5. Application web

Shiny offre la possibilité de construire une application web avec R.
```