---
title: "Séance 1. Comparaison"
output:
    html_document:
      toc: true
      toc_float: true
      number_sections: false
      theme: journal
      highlight: textmate
---

```{r setup, include=FALSE}
knitr::opts_chunk$set(echo = FALSE, message=FALSE, warning = FALSE)
```

```{r eval=FALSE, echo=FALSE}
rmarkdown::render_site()
install.packages("knitr")
install.packages("rmarkdown")
install.packages("tabplot")
```

```{r}
library(ggplot2)
library(data.table)
```

# Comparison des caractéristiques des fleurs

Dans la série de données iris, on peut comparer les différentes valeurs des 4 variables des fleurs.
L'objectif est de montrer les valeurs d'une ou de plusieurs variables en fonction des trois espèces.

## Bar plot

```{r}
data=data.table(iris)
res=data[,.(m=mean(Sepal.Length)),by=Species]
barplot(res$m,names.arg=res$Species,
        main="Longueurs moyennes des sépales en fonction des espèces")
```

- Ajouter les volatilités de part et d'autre des moyennes
- Ajouter quelques quantiles
- Afficher plusieurs variables


## Boxplot

Le boxplot permet d'afficher quelques statistiques simples des variables. Identifier quelles sont les valeurs affichées.

```{r}
p <- ggplot(iris, aes(Species, Sepal.Length))+ geom_boxplot()
p

```

## Violin plot

Le violin plot permet de donner la forme des densités.

```{r}
p <- ggplot(iris, aes(Species, Sepal.Length))
p + geom_violin()

```

Rajouter les les statistiques de bases (moyenne, volatilité, quantiles) sur le violin plot.

## Tabplot

Pour ce graphique, utilisez le package `tabplot`.

```{r}
library(tabplot)
tableplot(iris, sortCol="Species")
```

## Parallel Coordinates

```{r}
library(MASS)
parcoord(iris[1:4], col=iris$Species)
```

Rerchercher plusieurs façons de tracer ce type de graphiques.


# Evolution temporelle

## Line plot

Explorer et visualiser les différentes variables de la série de données `economics` (du package ggplots)


```{r}
a <- ggplot(data = economics, aes(x = date, y = unemploy))
a <- a + geom_line()
a
```

- Changer le type de lignes
- Changer la couleur
- Afficher plusieurs variables


## Un autre exemple

Explorer la série de données `manaus` du package `boot`.

```{r}
library(boot)
```

- Visualiser l'évolution temporelle des données
- Visualiser de façon interactive la série de données avec le package `dygraphs`.
- Mettre en évidence la saisonnalité des données avec un graphique circulaire

```{r}
plot(decompose(manaus))
```



