---
title: "Séance 2: Exemples de visualisation technique et non techniques"
output:
    html_document:
      self_contained: no
      toc: true
      toc_float: true
      number_sections: false
      theme: journal
      highlight: textmate
---

```{r setup, include=FALSE}
knitr::opts_chunk$set(echo = TRUE, message=FALSE, warning=FALSE)
```

```{r eval=FALSE, echo=FALSE}
rmarkdown::render_site()
install.packages("knitr")
install.packages("rmarkdown")
install.packages("ggvis")
install.packages("googleVis")
```


# Objectif

Utiliser la visualisation pour mieux comprendre certaines notions techniques et mieux communiquer les informations dans les séries de données.

# Données

- Données météorologiques
- Données sur les sinistres automobiles corporels
- Prix immobiliers (annonces)
- Prix des véhicules (cotes et annonces)

# Notions techniques

Analyse de la sinistralité
Modèles statistiques de différentes distributions
Corrélation linéaire
Copule et visualisation en 3D
Modélisation des courbes des taux et leur projection

- Copules, distribution, fonction de répartition, QQplot, Hill plot
- Simulation des nombres selon une loi donnée 
- Modèles de taux
- Analyse de la sinistralité
- Chain Ladder et l'intervalle de confiance des ultimes



# Corrélation linéaire

```{r}
sigma=seq(0.01,5,0.01)
rho=1
plot(sigma,exp(0.5)*exp(sigma^2/2)*(exp(rho*sigma)-1)/sqrt((exp(1)-1)*exp(1)*exp(sigma^2)*(exp(sigma^2)-1)),ylim=c(-1,1),type="l",xlab=expression(sigma),ylab="corr?lation lin?aire",main=expression("Bornes de la corrélation linéaire entre LN(0,1) et LN(0,"*sigma*")"))
legend(2.5,0.9,c("Corrélation maximum","Corrélation minimum"),col=c(1,2),lty=1,lwd=1,bty = "n")
rho=-1

lines(sigma,exp(0.5)*exp(sigma^2/2)*(exp(rho*sigma)-1)/sqrt((exp(1)-1)*exp(1)*exp(sigma^2)*(exp(sigma^2)-1)),col=2)
```


## Packages

```{r}

```


